臺灣新北地方法院刑事判決　　　　　　110年度簡上字第214號
上　訴　人　臺灣新北地方檢察署檢察官
被　　　告　江宙紘


上列上訴人因被告詐欺案件，不服本院於中華民國110 年2 月25
日所為之110 年度簡字第787 號第一審簡易判決（聲請簡易判決
處刑案號：109 年度偵緝字第3385號），提起上訴，本院管轄之
第二審合議庭判決如下：
    主  文
上訴駁回。
    事實及理由
一、本案經本院審理結果，認原審以被告江宙紘所為，係犯刑法
    第30條第1 項、第339 條第1 項之幫助詐欺取財罪，於適用
    同法第30條第2 項規定予以減刑，並審酌被告提供金融機構
    帳戶資料予他人作為犯罪之用，造成偵查犯罪之困難，並使
    幕後犯罪人得以逍遙法外，危害社會治安，所為實不足取，
    兼衡被告之素行、智識程度、犯罪動機、目的、手段、告訴
    人葉倫均所受財產損害甚鉅而迄今未獲受賠償及被告犯罪後
    坦認犯行之態度等一切情狀後，量處拘役30日，並諭知如易
    科罰金之折算標準，核其認事用法均無違誤，量刑亦屬適當
    ，應予維持，並引用如附件所示第一審刑事簡易判決書（含
    檢察官聲請簡易判決處刑書）記載之事實、證據及理由。
二、檢察官上訴意旨略以：被告雖於偵查中坦承幫助詐欺犯行，
    惟未與告訴人達成和解或賠償其所受損失，亦無坦承交付之
    對象、時間、地點，致生金融斷點而難以溯源，難認被告犯
    後態度良好；再依告訴人所述，被告之犯行已造成其金錢上
    損失及身心受創，甚至曾服用過度安眠藥物送醫，致其現仍
    須服用藥物始能入睡，此均為原審量刑時所未審酌。另原審
    量處被告拘役30日，如易科罰金之金額不過新臺幣（下同）
    3 萬元，相較告訴人將54萬4,230 元匯入被告提供之人頭帳
    戶所受損害之鉅，刑度顯屬過輕，除未能使其罰當其罪外，
    更易使人心存僥倖；復以同案被告謝政霖、鍾承佑因提供人
    頭帳戶共同收受告訴人匯款64萬餘元，即為本院以109 年度
    簡字第6727號判決各量處有期徒刑3 月，被告本案犯罪情節
    與上開同案被告相似，竟僅受拘役30日之輕刑，原審判決實
    有違量刑之內部性界線，難認允當，應予撤銷，重新量處適
    當之刑。
三、惟原審就被告所犯幫助詐欺取財罪量處拘役30日，係先依刑
    法第30條第2 項規定減輕其刑後，再於處斷刑範圍內，量處
    拘役30日，並未逾越量刑之外部界限，且業以被告之責任為
    基礎，敘明所審酌之刑法第57條各款事由（包括告訴人所受
    損失狀況），已如上述，而無濫用裁量權限之情形，尚難認
    原審量刑有何違法或不當之處。至被告雖未能與告訴人和解
    或賠償其損失，亦未說明交付帳戶之細節，然其可能原因不
    只一端，或被告囿於資力而無法賠償，抑或被告記憶模糊及
    收受帳戶之人刻意隱藏身分，致其無從交待詳細過程，自難
    因此遽認已坦承犯行之被告犯後態度不佳而毫無可取之處；
    又同案被告間之科刑情狀有關事項不盡相同，故不得僅執正
    犯詐得金額高低此一被告難以控制之結果，作為刑罰輕重必
    須齊一之裁量標準。從而，檢察官以前詞指摘原審量刑過輕
    而提起上訴，為無理由，應予駁回。另檢察官於本院審理時
    ，雖稱應沒收被告之犯罪所得2 萬5,000 元等語，然查被告
    於偵訊時即稱並未實際取得收受帳戶者應允之金錢等語（10
    9 年度偵緝字第3385號卷第2 頁背面），卷內亦無其他積極
    事證足以證明被告已獲得該報酬，自無從予以宣告沒收、追
    徵，併此敘明。
四、被告經本院合法傳喚，於審判期日無正當理由未到庭，有本
    院送達證書及審判筆錄附卷可憑，爰依刑事訴訟法第455 條
    之1 第3 項、第371 條規定，不待其陳述，逕行判決。
據上論斷，應依刑事訴訟法第455 條之1 第1 項、第3 項、第37
1 條、第368 條、第373 條，判決如主文。
本案經檢察官黃彥琿聲請以簡易判決處刑及提起上訴，檢察官邱
稚宸到庭執行職務。
中    華    民    國    110     年    10    月   14   日
                  刑事第四庭    審判長法  官  楊筑婷
 
                                      法  官  陳佳妤
 
                                      法  官  吳智勝
上列正本證明與原本無異。
不得上訴。
                                      書記官  薛力慈
中    華    民    國   110    年    10    月    14    日